臺灣高雄地方法院民事裁定　九十一年聲再字第五九號
　　再審原告　　甲○○
　　再審原告　　乙○○○
　　再審原告　　丁○○
　　再審被告　　板信商業銀行股份有限公司
　　法定代理人　丙○○
右當事人間請求支付命令事件，再審聲請人對於民國八十七年六月二十四日本院八十
七年度促字第三一八七六號支付命令確定裁定，聲請再審，本院裁定如左：
    主      文
再審之聲請駁回。
再審聲請費用由聲請人負擔。
    理      由
一、再審聲請意旨略以：
  (一)聲請人丁○○前邀約聲請人甲○○（原名王建次）及乙○○○為連帶保證人，向
    訴外人保證責任高雄市第五信用合作社（下簡稱：高雄五信）借款新台幣（下同
    ）一千九百一十五萬元，嗣再審相對人因與高雄五信簽訂受讓、讓與契約，概括
    受讓高雄五信之全部營業、資產及負債後，遂以再審聲請人未按期繳納利息，尚
    積欠再審相對人本金一千九百一十五萬元為由，向本院聲請核發支付命令，並經
    本院以八十七年度促字第三一八七六號支付命令確定在案，惟高雄五信雖於八十
    六年九月六日召開八十六年度第二次臨時社員代表大會，決議與再審相對人合併
    ，惟該次臨時社員代表大會決議因違反高雄五信章程第三十四條第二款之規定，
    於未達法定出席人數即逕為讓與事項之表決，該決議方法顯然違反前揭章程之規
    定，嗣經本院以八十六年度訴字第二七六六號判決撤銷前揭八十六年度第二次臨
    時社員代表大會，並經台灣高等法院高雄分院以九十年度上更(一)字第十六號判決
    、最高法院九十一年度台上字第一五九號裁定駁回高雄五信之上訴確定，則再審
    相對人與高雄五信間之受讓、讓與契約既依法不生效力，其即無概括承受高雄五
    信之全部營業、負債乙事，是兩造間顯無債權債務關係，再審相對人自無權聲請
    本院核發支付命令，是本院上開支付命令顯有重大違誤。
  (二)茲再審聲請人於九十一年五月八日取得前揭歷審裁判影本，即屬發現未經斟酌之
    證物，且該證物如經斟酌應可受較有利之判決，又再審聲請人自取得前揭歷審裁
    判影本，迄今尚未逾三十日之不變期間，爰依民事訴訟法第五百零七條、第四百
    九十六條第一項第十三款之規定，聲明請求撤銷該支付命令，並駁回再審相對人
    支付命令之聲請等語。
二、按當事人發見未經斟酌之證物或得使用該證物者，得對確定終局判決提起再審，
    民事訴訟法第四百九十六條第一項第十三款亦有明文，該規定依民事訴訟法五百
    零七條之規定於聲請再審準用之；而民事訴訟法第四百九十六條第一項第十三款
    所謂當事人發現未經斟酌之證物或得使用之證物，係指前訴訟程序事實審之言詞
    辯論終結前已存在之證物，因當事人不知有此，致未經斟酌，現始知之者而言（
    最高法院八十七年度台上字第一一六○號判決、八十二年度台上字第二五八二號
    判決參照）。
三、經查：再審聲請人固主張：因其於九十一年五月八日取得本院八十六年度訴字第
    二七六六六號判決、台灣高等法院高雄分院九十年度上更(一)字第十六號判決、最
    高法院九十一年度台上字第一五九號裁定等裁判影本，並隨即於同年六月六日即
    具狀聲請再審，尚未逾三十日之不變期間，而該判決係屬發現未經斟酌之證物，
    且如經斟酌應可受較有利之裁判等語。惟相對人與高雄五信於八十六年九月六日
    八十六年度第二次臨時社員代表大會決議，雖經本院於八十八年五月十五日以八
    十六年度訴字第二七六六號判決撤銷，嗣於九十一年一月二十四日經最高法院以
    九十一年度台上字一五九號裁定駁回上訴確定（有該判決書附卷可稽），故前揭
    臨時社員代表大會決議於九十一年一月二十四日最高法院駁回上訴確定前，該決
    議因尚未經撤銷仍屬有效，而系爭支付命令，除當時因丁○○部分因逾期三個月
    不能送達，依法失效外，其餘甲○○及乙○○○則係於八十七年八月十二日確定
    ，此有本院依職權調取之該支付命令確定在卷可稽，即於該支付命令確定前，上
    開臨時社員代表大會尚未經法院判決撤銷；換言之，前揭證物於本件支付命令確
    定前並未存在，揆諸前揭說明，該證物尚與民事訴訟法第四百九十六條第一項第
    十三款所稱之發見未經斟酌之證物或得使用該證物者不符，更何況聲請人丁○○
    部分根本無所謂之確定支付命令存在之情，自無再審可言。綜上，再審聲請人據
    此聲請再審，自無理由，亦應予駁回。
四、綜上所述，再審聲請人依民事訴訟法第五百零七條、第四百九十六條第一項第十
    三款聲請再審，不符合民事訴訟法第四百九十六條第一項第十三款之要件，從而
    ，再審聲請人聲請再審，洵屬無據，應予駁回。
五、依民事訴訟法第五百零七條、第五百零五條、第五百零二條第一項、第九十五條
    、第七十八條、第八十五條第一項前段，裁定如主文。
中　　　華　　　民　　　國　　九十一　　年　　　六　　　月　　二十七　　日
                              臺灣高雄地方法院民事第二庭
~B法　　　　官　蘇姿月
右為正本係照原本作成。
如對本裁定抗告須於裁定送達後十日內向本院提出抗告狀。
中　　　華　　　民　　　國　　九十一　　年　　　六　　　月　　二十七　　日
~B法院書記官　蔡莉娟
